臺灣臺中地方法院刑事判決　
110年度交易字第1392號
公  訴  人  臺灣臺中地方檢察署檢察官
被      告  劉鴻裕



上列被告因公共危險案件，經檢察官提起公訴（110年度速偵字
第3638號），本院判決如下：
    主  文
劉鴻裕駕駛動力交通工具，吐氣所含酒精濃度達每公升零點二五
毫克以上，累犯，處有期徒刑柒月。
    犯罪事實
一、劉鴻裕於民國110年9月20日上午11時許至同日下午1時止，
    在臺中市○○區○○路0段00號對面田地，飲用摻有米酒之雞湯
    後，明知吐氣所含酒精濃度達每公升0.25毫克以上者，不得
    駕駛動力交通工具，仍基於酒後駕駛動力交通工具之犯意，
    於同日下午3時許，騎乘車牌號碼000-000號普通重型機車上
    路。嗣於同日下午3時5分許，行經臺中市潭子區福貴路與祥
    和新莊東二巷路口時，因防疫期間未依規定配戴口罩，為警
    攔檢，發現其身上酒味濃厚，遂對其施以吐氣式酒精濃度檢
    測，測得其吐氣所含酒精濃度為每公升0.69毫克，而查悉上
    情。
二、案經臺中市政府警察局大雅分局報告臺灣臺中地方檢察署檢
    察官偵查起訴。
    理  由
壹、程序部分
一、本案被告劉鴻裕所犯係屬刑事訴訟法第376 條第1 款所列最
    重本刑為3 年以下有期徒刑、拘役或專科罰金之罪，本院爰
    依刑事訴訟法第284 條之1 之規定行獨任審判。
二、按被告以外之人於審判外之言詞或書面陳述，除法律有規定
    者外，不得作為證據；被告以外之人於審判外之陳述，雖不
    符刑事訴訟法第159 條之1 至同條之4 之規定，而經當事人
    於審判程序同意作為證據，法院審酌該言詞陳述或書面陳述
    作成時之情況，認為適當者，亦得為證據。當事人、代理人
    或辯護人於法院調查證據時，知有刑事訴訟法第159 條第1
    項不得為證據之情形，而未於言詞辯論終結前聲明異議者，
    視為有前項之同意，刑事訴訟法第159 條第1 項、第159 條
    之5 分別定有明文。查本判決所引用之各項據以認定事實之
    傳聞證據，被告及公訴人於本院審理時，均表示同意有證據
    能力（見本院卷第33頁），且於言詞辯論終結前，均不爭執
    而未曾聲明異議，本院審酌該等言詞及書面陳述作成時之情
    況，並無出於非任意性或不正取供，或違法或不當情事，且
    客觀上亦無不可信之情況，堪認為適當，揆諸前開說明，依
    法均有證據能力。又傳聞法則乃對於被告以外之人於審判外
    之言詞或書面陳述而為之規範。本案判決以下引用之非供述
    證據，固無刑事訴訟法第159 條第1 項規定傳聞法則之適用
    ，然經本院於審理時依法踐行調查證據程序，與本案待證事
    實具有自然之關聯性，且無證據證明係公務員違法取得之物
    ，依法自得作為證據。
貳、實體部分
一、上揭犯罪事實，業據被告劉鴻裕坦承不諱，且有職務報告、
    臺中市政府警察局大雅分局公共危險罪嫌疑人酒精測定紀錄
    表、臺中市政府警察局舉發違反道路交通管理事件通知單各
    1 紙（見110 年度速偵字第3638號偵卷第23頁、第37頁、第
    39頁）在卷供參，足認被告任意性自白與事實相符，本件事
    證明確，被告犯行堪以認定，應予依法論科。
二、核被告劉鴻裕所為，係犯刑法第185 條之3 第1 項第1 款之
    不能安全駕駛動力交通工具罪。又被告前於105年間，因酒
    後駕車公共危險案件，經本院以105 年度審交簡字第1377號
    判決處有期徒刑6 月，併科罰金新臺幣2萬元確定，甫於106
    年4 月14日徒刑易科罰金執行完畢，有臺灣高等法院被告前
    案紀錄表在卷可佐，其於受有期徒刑執行完畢後，5 年內故
    意再犯本案有期徒刑以上之罪，為累犯，考量被告前案犯罪
    經徒刑執行完畢後，理應產生警惕作用，返回社會後能因此
    自我控管，不再觸犯有期徒刑以上之罪，然被告卻故意再犯
    與前案罪質相同之本案，足見被告有其特別惡性，且前罪之
    徒刑執行無成效，其對於刑罰之反應力顯然薄弱，依司法院
    大法官釋字第775 號解釋意旨，認有必要依刑法第47條第1 
    項規定加重其刑。爰審酌被告服用酒類後之吐氣所含酒精濃
    度高達每公升0.69毫克，猶貿然騎乘前揭普通重型機車上路
    ，不僅漠視自己安危，更罔顧公眾之生命、身體法益，對公
    共安全之危害非輕，且被告除前開構成累犯之酒後駕車公共
    危險案件外，亦於90年、95年、103年間，因酒後駕車公共
    危險案件，經本院分別判處拘役40日、有期徒刑3 月、5月
    確定在案，有臺灣高等法院被告前案紀錄表1 份在卷可查，
    竟不思悔改，再犯本件之罪，足認顯無悛悔之意，惟念其犯
    後坦承犯行，未肇事傷人等一切情狀，量處如主文所示之刑
    ，以示懲儆。
據上論斷，應依刑事訴訟法第284 條之1 、第299 條第1 項前段
，刑法第185 條之3 第1 項第1 款、第47條第1 項，刑法施行法
第1 條之1 第1 項，判決如主文。　　
本案經檢察官黃靖珣提起公訴，檢察官陳君瑜到庭執行職務。
中　　華　　民　　國　　110 　年　　12　　月　　6　　日
                  刑事第十五庭    法　官  簡佩珺
以上正本證明與原本無異。
如不服本判決應於收受送達後20日內向本院提出上訴書狀，並應
敘述具體理由；其未敘述上訴理由者，應於上訴期間屆滿後20日
內向本院補提理由書（均須按他造當事人之人數附繕本）「切勿
逕送上級法院」。
　　　                          　書記官  陳玲誼
中　　華　　民　　國　　110 　年　　12　　月　　6 　　日
附錄犯罪科刑法條：
中華民國刑法第185條之3
駕駛動力交通工具而有下列情形之一者，處2年以下有期徒刑，
得併科20萬元以下罰金：
一、吐氣所含酒精濃度達每公升零點二五毫克或血液中酒精濃度
    達百分之零點零五以上。
二、有前款以外之其他情事足認服用酒類或其他相類之物，致不
    能安全駕駛。
三、服用毒品、麻醉藥品或其他相類之物，致不能安全駕駛。
因而致人於死者，處3年以上10年以下有期徒刑；致重傷者，處1
年以上7年以下有期徒刑。
曾犯本條或陸海空軍刑法第54條之罪，經有罪判決確定或經緩起
訴處分確定，於五年內再犯第1項之罪因而致人於死者，處無期
徒刑或5年以上有期徒刑；致重傷者，處3年以上10年以下有期徒
刑。